臺灣嘉義地方法院民事裁定
110年度嘉簡聲字第64號
聲  請  人  仲信資融股份有限公司

法定代理人  陳鳳龍  
代  理  人  陳奕均  
相  對  人  黃素櫻  
            邱繼賢  
            邱靖絜  
            邱靖棠  
上列聲請人聲請對相對人為公示送達事件，本院裁定如下：
    主  文
准將聲請人對相對人邱繼賢、邱靖棠所為如附件所示意思表示之
通知為公示送達。
聲請人聲請黃素櫻、邱靖絜之部分駁回。
聲請費用新臺幣500元由相對人邱繼賢、邱靖棠負擔，餘由聲請
人負擔。
    理  由
一、按表意人非因自己之過失，不知相對人之姓名、居所者，得
    依民事訴訟法公示送達之規定，以公示送達為意思表示之通
    知，民法第97條定有明文。是以，對於相對人之送達，如有
    應為送達之處所不明者，法院始得依聲請准為公示送達，惟
    如相對人並非遷移不明，即難謂送達之處所不明，自難准為
    公示送達。
二、聲請意旨略以：原債權人中華商業銀行股份有限公司業於民
    國94年8月18日將相對人之債權讓與磊豐國際資產管理股份
    有限公司（下稱磊豐公司），磊豐公司於97年11月7日將其
    債權讓與鼎威企業管理顧問有限公司（下稱鼎威公司），鼎
    威公司於106年4月25日將其債權讓與立新資產管理股份有限
    公司（下稱立新公司）。立新公司（即消滅公司）依公司法
    第319條準用第73條及企業併購法第23條相關規定辦理，由
    聲請人仲信資融股份有限公司為存續公司，概括承受消滅公
    司所有權利業務。經查相對人黃素櫻、邱繼賢、邱靖絜、邱
    靖棠為債務人邱耀堂之繼承人，且相對人等並無辦理拋棄繼
    承，相對人等應就繼承債務人邱耀堂之遺產範圍内負清償責
    任，故聲請人有通知本件債權讓與情形之必要，惟經債權人
    通知相對人債權讓與情事，無法合法送達，爰聲請裁定准為
    公示送達等語。
三、法院之判斷：
㈠、相對人邱繼賢、邱靖棠之部分：相對人邱繼賢之戶籍設於「
    嘉義縣○○市○○○○區○街00號」，聲請人為通知相對人債權讓
    與之事實，以掛號信函寄送至相對人上開戶籍地址，經郵局
    投遞因招領逾期而遭退回等情，有聲請人所提債權移轉通知
    信函暨郵件退回信封及本院職權查詢個人戶籍資料（完整姓
    名）查詢結果可憑。復經本院函請嘉義縣政府警察局朴子分
    局派員實地查訪相對人現今是否居住於上開戶籍地址，回函
    現居住人稱相對人邱繼賢未居住於該址，其當初設址於此係
    為了辦理農保等情，有該分局110年5月12日嘉朴警偵字第11
    00009779號函可稽，且查無其他應為送達之處所，堪認相對
    人邱繼賢已屬行蹤不明。又查相對人邱靖棠之戶籍設於「嘉
    義縣○○鄉○○村○○000號」，聲請人為通知債權讓與之事實，
    前以信函寄送至相對人上開戶籍址，經郵務機關向上開處所
    投遞結果，因「遷移不明」而遭退回，亦有聲請人所提債權
    移轉通知信函暨郵件退回信封及本院職權查詢個人戶籍資料
    （完整姓名）查詢結果可憑，足見相對人邱靖棠有應為送達
    處所不明之情形，聲請人既已用相當方法探查相對人住居所
    ，仍不知相對人真正之住居所，則其依上開規定，聲請將債
    權讓與之意思表示對相對人邱繼賢、邱靖棠為公示送達，經
    核與首揭法條規定相符，自無不合，應予准許。
㈡、相對人黃素櫻、邱靖絜之部分：本件相對人黃素櫻已於108年
    11月19日，將其戶籍遷移至「嘉義市○區○○里○○路000號」，
    此經本院依職權查閱其個人戶籍資料（完整姓名）查詢結果
    可稽，惟聲請人係依嘉義市○區○○路000號之地址送達，尚未
    對前開新戶籍地址送達，則相對人是否有住居所不明之情形
    ，即屬未定，自難認相對人黃素櫻已遷移不明致應為送達之
    處所不明。況聲請人前依嘉義市○區○○里○○路000號向相對人
    黃素櫻寄發存證信函，雖遭退回，此有聲請人所提之掛號信
    函附卷可憑，惟查，前開遭退回之信封係載明「招領逾期」
    而退回，尚非以「查無此人」或「遷移不明」等事由退回，
    是上開情形僅堪認定相對人黃素櫻未於期限內前往郵局領取
    信函，尚難遽認相對人黃素櫻已有應受送達處所不明之情形
    。又本件相對人邱靖絜亦已於108年11月19日，將其戶籍遷
    移至「嘉義市○區○○里○○路000號」，此經本院依職權查閱其
    個人戶籍資料（完整姓名）查詢結果可稽，惟聲請人係依嘉
    義縣○○鄉○○○000號之地址送達，尚未對前開新戶籍地址送達
    ，則相對人是否有住居所不明之情形，即屬未定，自難認相
    對人邱靖絜已遷移不明致應為送達之處所不明。況聲請人前
    依嘉義縣○○鄉○○○000號向相對人邱靖絜寄發存證信函，雖遭
    退回，此有聲請人所提之掛號信函附卷可憑，惟查，前開遭
    退回之信封係載明「招領逾期」而退回，尚非以「查無此人
    」或「遷移不明」等事由退回，是上開情形僅堪認定相對人
    邱靖絜未於期限內前往郵局領取信函，尚難遽認相對人邱靖
    絜已有應受送達處所不明之情形。核與前開公示送達要件尚
    有未洽，是聲請人對相對人黃素櫻、邱靖絜公示送達之聲請
    ，於法不合，應予駁回。
四、依非訟事件法第21條第2項、民事訴訟法第95條、第78條，
    裁定如主文。
中　　華　　民　　國　　110 　年　　5 　　月　　27　　日
                  臺灣嘉義地方法院嘉義簡易庭
                                  法　官　羅紫庭
以上為正本係照原本作成。
如不服本裁定，應於送達後10日內，向本院提出抗告狀並表明抗
告理由，如於本裁定宣示後送達前提起抗告者，應於裁定送達後
10日內補提抗告理由書（須附繕本）。
中　　華　　民　　國　　110 　年　　5 　　月　　25　　日
 　 　　　　　　　　　　          書記官  葉昱琳